臺灣臺南地方法院民事裁定　　　　　　　 99年度訴字第816號
原　　　告　花旗（臺灣）商業銀行股份有限公司
法定代理人　管國霖
訴訟代理人　陳永祺
被　　　告　王文慶
　　　　　　王瓊慧
共　　　同
訴訟代理人　陳文欽　律師
上列當事人間請求給付借款事件，本院裁定如下：
    主  文
原告之訴駁回。
訴訟費用由原告負擔。
    事實及理由
一、按除別有規定外，確定之終局判決就經裁判之訴訟標的，有
    既判力；確定判決，除當事人外，對於訴訟繫屬後為當事人
    之繼受人者，及為當事人或其繼受人占有請求之標的物者，
    亦有效力。民事訴訟法第400 條第1 項、第401 條第1 項分
    別定有明文。次按，原告之訴，有其訴訟標的為確定判決之
    效力所及之情形者，法院應以裁定駁回之，此觀諸同法第
    249 條第1 項第7 款之規定自明；又債務人對於支付命令未
    於法定期間合法提出異議者，支付命令與確定判決有同一之
    效力，同法第521 條第1 項亦有明文。準此，原告之訴，有
    其訴訟標的為支付命令之效力所及之情形者，法院自應以裁
    定駁回之。
二、本件原告起訴主張：訴外人即被告之被繼承人王馥匱於民國
    84年2 月24日與訴外人黃飛程一同與訴外人華僑銀行簽訂保
    證書，保證凡訴外人黃玉霞對於原告現在及將來所負之借款
    、票款、透支、墊款、保證、損害賠償及其他一切債務以本
    金新臺幣（下同）4,140,000 元為限額及其利息、違約金，
    願與主債務人黃玉霞連帶負擔全部清償之責；嗣黃玉霞先後
    於84年2 月24日及84年3 月23日書立借款，分別向華僑銀行
    借貸3,620,000 元（下稱系爭第1 筆借款）及520,000 元（
    下稱系爭第2 筆借款）；系爭第1 筆借款，雙方約定借款期
    間自84年3 月23日起至91年3 月23日止，系爭第2 筆借款，
    雙方約定借款期間自84年3 月23日起至87年3 月23日止；上
    開2 筆借款，雙方均約定利息自借款日起按原告當時基本放
    款利率加5 碼（每碼0.25% ），計為週年利率9.75計付；並
    均約定逾期在6 個月以內者，按上開利率10% ，逾期超過6
    個月者，按上開利率20% 計付違約金；其後，黃玉霞未依約
    清償，經華僑銀行聲請本院以86年度執字第2429號執行事件
    ，對於黃玉霞、王馥匱、黃飛程為強制執行以後，前開債務
    尚欠1,787,238 元，及自87年2 月8 日起至清償日止，按週
    年利率9.75% 計算之利息，暨自87年2 月8 日起至清償日止
    ，按上開利率20% 計算之違約金仍未清償；茲因王馥匱於89
    年7 月1 日死亡，被告為王馥匱之繼承人，對於王馥匱之債
    務應負連帶責任；且原告於96年12月1 日與華僑銀行合併，
    並以原告為存續銀行，為此，爰依繼承及連帶保證之法律關
    係，提起本訴。並聲明求為判決：被告應連帶給付原告
    1,787,238 元，及自87年2 月8 日起至清償日止，按週年利
    率9.75% 計算之利息，暨自87年2 月8 日起至清償日止，按
    上開利率20% 計算之違約金。
三、查，本件原告於85年間曾向本院聲請對於王馥匱、黃玉霞、
    黃飛程核發支付命令，經本院於85年10月2 日核發85年度促
    字第20821 號支付命令（下稱系爭支付命令），諭知王馥匱
    、黃玉霞、黃飛程應於該命令送達後20日之不變期間內，向
    華僑銀行連帶給付借款3,893,965 元，及自85年5 月16日起
    至清償日止，按週年利率9.75% 計算之利息，暨自85年6 月
    16日起至清償日止，在6 個月以內者，按上開利率10% ，超
    過6 個月者，按上開利率20% 計算之違約金，並連帶賠償程
    序費用159 元，系爭支付命令於85年12月16日確定，有系爭
    支付命令及支付命令確定證明書影本各1 份在卷可按。參諸
    原告提起本件訴訟，以被告因繼承而承受王馥匱財產上之一
    切權利、義務，對於王馥匱之債務應負連帶責任為由，請求
    被告連帶給付之金額，即為華僑銀行前持系爭支付命令，聲
    請本院以86年度執字第2429號執行事件，對於黃玉霞、王馥
    匱、黃飛程為強制執行以後，尚未受償之金額，此有原告提
    起本件訴訟時提出之民事支付命令聲請狀之記載（嗣本院核
    發99年度司促字第14538 號支付命令，後因被告對於該支付
    命令於法定期間合法提出異議，依民事訴訟法第519 條第1
    項規定，以原告支付命令之聲請，視為起訴，即本件訴訟）
    及該狀所附本院執行處86年度執字第2429號強制執行金額計
    算書分配表影本1 份在卷足稽，並經本院調取依職權調取本
    院86年度執字第2429號執行事件卷宗核閱無訛；且原告並未
    舉證證明與王馥匱間另有其他債權債務關係存在；而被告復
    為王馥匱之繼承人，亦即王馥匱之繼受人，可見本件訴訟之
    訴訟標的應為系爭支付命令之效力所及，揆之前揭說明，原
    告之訴不能認為合法，應予駁回。
四、依民事訴訟法第249 條第1 項第7 款、第95條、第78條，裁
    定如主文。
中    華    民    國   100    年    1     月    31    日
                  民事第三庭  法  官  伍逸康
以上正本係照原本作成。
如對本裁定抗告須於裁定送達後10日內向本院提出抗告狀，並繳
納裁判費新台幣1,000元。
中    華    民    國   100    年    1     月    31    日
                              書記官  盧昱蓁